【裁判字號】    98,交上訴,74
【裁判日期】    980730
【裁判案由】    公共危險
【裁判全文】
臺灣高等法院刑事判決                98年度交上訴字第74號
上  訴  人
即  被  告  乙○○
上列上訴人即被告因公共危險案件，不服臺灣板橋地方法院98年
度交訴字第64號，中華民國98年4月30日第一審判決（起訴案號
：臺灣板橋地方法院檢察署98年度偵字第8385號），提起上訴，
本院判決如下：
    主  文
上訴駁回。
    事  實
一、乙○○平日以載運雞肉為業，前曾涉犯肇事逃逸案件，經臺
    灣板橋地方法院判處有期徒刑6月，緩刑3年確定（於本案不
    構成累犯）。詎猶不知自我警惕，於97年12月16日20時20分
    許，駕駛車牌號碼6308-PD號自用小貨車，行經臺北縣中和
    市○○路與防汛道路口，應注意遵守交通號誌，而依當時情
    形並無不能注意之情事，竟疏未注意，在該路口闖越紅燈欲
    右轉時，適甲○○騎乘車牌號碼MEL-910號機車行經該處，
    二車因而發生撞擊，致甲○○受有左手食指擦傷0.5x0.3公
    分、右膝1x1公分、2x2公分及右足踝1x1公分瘀血等傷害（
    過失傷害部分，業據甲○○撤回告訴，另經檢察官為處分不
    起訴確定）。詎乙○○於肇事後，竟未留在現場為必要之處
    理，即逕行駕車逃逸，嗣經警循車號而查獲。
二、案經臺北縣政府警察局中和分局移送臺灣板橋地方法院檢察
    署檢察官偵查起訴。
    理  由
一、訊據上訴人即被告乙○○（下稱被告）就其於上開時、地與
    告訴人甲○○騎乘車牌號碼MEL-910號之機車發生撞擊之事
    實固不諱言，惟矢口否認有何肇事逃逸犯行，辯稱：當時是
    夜間，伊未看見甲○○有何受傷，機車上之擦痕亦非其所造
    成，伊沒有逃逸之必要云云。惟查，上開事實業據告訴人於
    警詢、檢察官偵查中指訴綦詳（見偵卷第3、33頁），核與
    證人陳建豪於警詢及檢察官偵查中證述之情節相符（見偵卷
    第7、33頁），此外亦有道路交通事故現場圖、道路交通事
    故調查報告表（一）、（二）及現場、車損照片、板橋中興
    醫院診斷證明書等件在卷足供佐證；即被告於本院審理中亦
    自承渠當時沒有停下來，渠當時認為渠沒有錯，所以才直接
    開走等語（見本院審判筆錄第2、4頁）；另按刑法第185 條
    之4肇事逃逸罪，並不以對該交通事故有過失為必要，僅須
    客觀上行為人有發生交通事故致人死傷後逃逸之情形為已足
    ，此參諸該法條之規定即明。在在足證被告上開爭執肇事責
    任之所辯，要係事後飾卸之詞，不可採信。本案事證明確，
    被告之犯行堪以認定，應依法論科。
二、核被告所為，係犯刑法第185條之4之肇事逃逸罪。
三、原審因以被告事證明確，因之適用刑法第185條之4、第41條
    第1項前段等規定，並審酌被告前已有肇事逃逸之前科紀錄
    ，經原審判處有期徒刑6個月，緩刑3年之寬典後，猶不知悔
    悟，足見其素行不佳，兼衡其犯罪之動機、目的，及告訴人
    所受之傷勢尚輕，且業與告訴人達成和解，容已盡力彌補其
    所造成之損害，此有臺北縣中和市調解委員會調解筆錄一紙
    （詳原審卷第18頁）可證，是其尚有悔意，且犯後坦承犯行
    ，態度尚稱良好等一切情狀，量處被告有期徒刑6月，並諭
    知如易科罰金之折算標準為以新台幣1000元折算1日。核其
    認事、用法均無違誤，量刑亦稱妥適。被告上訴意旨，徒以
    其未察覺告訴人有傷勢，無逃逸之意思並請求給予緩刑云云
    ，要無可採；其執此上訴意旨，指摘原判決不當，求予撤銷
    改判，為無理由，應予駁回。
據上論斷，應依刑事訴訟法第368條，判決如主文。
本案經檢察官黃全祿到庭執行職務。
中    華    民    國    98    年    7    月    30    日
                  交 通 法 庭 審判長法  官  楊貴雄
                                    法  官  高愈杰
                                    法  官  林銓正
以上正本證明與原本無異。
如不服本判決，應於收受送達後10日內向本院提出上訴書狀，其
未敘述上訴之理由者並得於提起上訴後10日內向本院補提理由書
（均須按他造當事人之人數附繕本）「切勿逕送上級法院」。
                                    書記官  張淨
中    華    民    國    98    年    8     月    4     日
附錄：本案論罪科刑法條全文
中華民國刑法第185條之4
（肇事遺棄罪）
駕駛動力交通工具肇事，致人死傷而逃逸者，處 6 月以上 5 年
以下有期徒刑。


司法院資訊處製作；財團法人民間司法改革基金會備份。
